臺灣高等法院刑事裁定　　　　　　　　　　　　　　九十一年度毒抗字第六六一號
　　抗　告　人
　　即　被　告　甲○○　男　五.
右抗告人因違反毒品危害防制條例案件，不服臺灣宜蘭地方法院，中華民國九十一年
十月二十九日所為裁定（九十一年度毒聲字第六五二號）提起抗告，本院裁定如左：
    主  文
抗告駁回。
    理  由
一、抗告意旨略以：抗告人於九十一年十一月五日接到原審九十一年度毒聲字第六五
    二號違反毒品危害防制條例案之裁定，認該裁定與事實不符，請求重新檢驗等語
    提起抗告。
二、經查：抗告人甲○○前因違反毒品危害防制條例案件，經原審依聲請裁定交付觀
    察、勒戒後，認無繼續施用毒品之傾向，由臺灣宜蘭地方法院檢察署檢察官於民
    國八十七年十一月四日以八十七年度偵字第三０一七號為不起訴處分確定，有該
    台灣宜蘭地方法院檢察署刑案資料查註紀錄表、本院被告全國前案紀錄表及該份
    不起訴處分書各一份附卷可稽（偵卷第三頁至第八頁、原審卷第四頁至第十四頁
    、偵卷第十四頁）。惟抗告人於九十一年九月十二日十八時四十分許起往前回溯
    三日內之某時許，在不詳處所施用第一級毒品海洛因（下稱海洛因）及第二級毒
    品安非他命（下稱安非他命）各一次，嗣為警於同年九月十二日十七時三十分許
    ，在宜蘭縣頭城鎮○○○段武營小段一九九之四四號查獲。原審訊據抗告人雖矢
    口否認有何施用毒品之犯行，然其遭警查獲時採集之尿液，經送慈濟大學醫學院
    濫用藥物檢驗中心檢驗結果，係呈嗎啡及安非他命陽性反應，此有該中心出具之
    檢驗總表一份在卷（宜蘭縣警察局刑事偵查卷第五頁），暨專供施用毒品之器具
    塑膠提撥管一支扣案可佐，既經專業鑑定復有積極證據足以佐證，自不容抗告人
    空言推翻。又安非他命經口服投與後，約百分之七十於二十四小時內自尿液中排
    出，約百分之九十於九十六小時內自尿中排出，甲基安非他命之檢出與其投與方
    式、投與量、個人體質、採尿時間與檢驗儀器精密度等諸多因素有關，最長可能
    不會超過四日等情，業經行政院衛生署藥物食品檢驗局八十一年二月八日（八一
    ）藥檢壹字第一一五六號函示明確。又查，目前常用之毒品篩檢方式包括酵素免
    疫分析法，薄層色層分析法及放射免疫分析法，在文獻上，雖亦有藥品或食物因
    交叉反應而在尿液測試中產生偽陽性反應，因此篩檢結果必須進一步確認，而目
    前最常使用之確認方式則係「氣相層析質譜儀分析法」，在良好操作條件下，以
    此法作藥物及其代謝產物之定性及定量分析，幾無偽陽性反應產生，已經行政院
    國軍退除役官兵輔導委員會臺北榮民總醫院八十三年四月七日（八五）北總內字
    第○三○五九號函示翔實。從而，抗告人為警查獲並採集尿液送慈濟大學醫學院
    濫用藥物中心以「氣相層析質譜儀分析法」檢驗及確認結果，均呈嗎啡及安非他
    命陽性反應，已足認定抗告人確於查獲時起回溯三日內之某時許，確有施用海洛
    因及安非他命之犯行甚明，其空言置辯顯屬無據，洵無可採。綜上所述，抗告人
    於五年內再施用第二級毒品，為二犯，原審依毒品危害防制條例第二十條第三項
    ，觀察勒戒處分執行條例第三條第一項，裁定應送勒戒處所觀察、勒戒。其認事
    用法，核無違誤，抗告人以上揭理由指摘原裁定不當，顯無理由，應予駁回。
據上論斷，應依刑事訴訟法第四百十二條，裁定如主文。
中      華      民      國    九十一    年     十二     月    三十一    日
  臺灣高等法院刑事第十九庭
                                  審判長法  官  許  國  宏
                                        法  官  宋      祺
                                        法  官  洪  光  燦
右正本證明與原本無異。
不得再抗告。
                                        書記官  陳  玉  嬋
中      華      民      國    九十一    年     十二     月    三十一    日
